【裁判字號】    98,訴,507
【裁判日期】    980827
【裁判案由】    毒品危害防制條例
【裁判全文】
臺灣苗栗地方法院刑事判決               98年度訴字第507號
公  訴  人  臺灣苗栗地方法院檢察署檢察官
被      告  甲○○
                    （現另案羈押於臺灣苗栗看守所）
上列被告因違反毒品危害防制條例案件，經檢察官提起公訴（98
年度毒偵字第568號），本院判決如下：
    主  文
甲○○施用第一級毒品，累犯，處有期徒刑捌月；扣案之第一級
毒品海洛因壹包（驗餘後量微無法秤重）沒收銷燬之。又施用第
二級毒品，累犯，處有期徒刑肆月；扣案之第二級毒品甲基安非
他命壹包（毛重零點肆貳公克）沒收銷燬之；吸食器壹組沒收。
應執行有期徒刑拾月，扣案之第一級毒品海洛因壹包（驗餘後量
微無法秤重）；第二級毒品甲基安非他命壹包（毛重零點肆貳公
克）均沒收銷燬之；吸食器壹組沒收。
    事  實
一、甲○○前曾於民國89、90年間因施用毒品案件，先後2 次經
    本院裁定送觀察、勒戒後，均認無繼續施用毒品之傾向，由
    臺灣苗栗地方法院檢察署檢察官分別於89年9 月11日以89年
    度毒偵字第1404號及於90年6 月20日以90年度毒偵字第750
    號為不起訴處分確定；又於92年間再犯施用毒品案件，再經
    本院裁定令入戒治處所施以強制戒治；嗣因上開強制戒治成
    效經評定合格，而於92年12月12日停止戒治，所餘期間交付
    保護管束，於93年6 月18日保護管束期滿而執行完畢。刑事
    責任部分則由臺灣苗栗地方法院檢察署檢察官以92年度毒偵
    字第514 號提起公訴，並經本院以92年度易字第341 號判決
    判處有期徒刑11月確定。甲○○復因違反槍砲彈藥刀械管制
    條例、妨害兵役治罪條例、竊盜、妨害自由等案件，分別經
    法院判處有期徒刑1 年5 月、4 月、1 年4 月、2 月確定，
    上開案件經定應執行刑為有期徒刑4 年確定。嗣因中華民國
    96年罪犯減刑條例公佈施行，經本院以96年度聲減字第44 5
    號裁定減刑並定應執行刑為有期徒刑2 年，於96年7 月13日
    縮短刑期假釋出監並付保護管束，於97年4 月26日保護管束
    期滿執行完畢。
二、詎甲○○仍不知悔改，基於施用第一級毒品之犯意，於98年
    5 月8 日下午5 時許，在其所駕駛懸掛車牌號碼1383-NA 之
    自小客車內，以將海洛因摻入香菸點火吸食之方式，施用海
    洛因1 次。另於施用海洛因後不久，即基於施用第二級毒品
    甲基安非他命之犯意，在同一地點，以將甲基安非他命置於
    玻璃頭吸食器內點火燒烤後吸其煙霧之方式，施用甲基安非
    他命1 次。嗣於98年5 月8 日下午5 時15分許，甲○○駕駛
    上開自小客車，行經苗栗縣竹南鎮市與永貞路口時，因
    疑似駕駛贓車為警盤查時，於該車內發現第一級毒品海洛因
    1 包（驗餘後無法秤重，僅餘殘渣袋），第二級毒品甲基安
    非他命１包（毛重0.42公克）及吸食器1 組，予以扣案外，
    並經其同意採集尿液送驗後，確呈嗎啡及甲基安非他命陽性
    反應，而查悉上情。
三、案經苗栗縣警察局竹南分局報請臺灣苗栗地方法院檢察署檢
    察官偵查起訴。
    理      由
壹、證據能力部分：
    按現行刑事訴訟法為保障被告之反對詰問權，排除具有虛偽
    危險性之傳聞證據，以求實體真實之發見，於該法第159 條
    第1 項明定被告以外之人於審判外之言詞或書面陳述，除法
    律有規定者外，不得作為證據。而刑事訴訟法第159 條之1
    至159 條之4 有傳聞法則之例外規定，且被告以外之人於審
    判外之陳述，雖不符前4 條之規定，而經當事人於審判程序
    同意作為證據，法院審酌該言詞陳述或書面陳述作成時之情
    況，認為適當者，亦得為證據；當事人、代理人或辯護人於
    法院調查證據時，知有第159 條第1 項不得為證據之情形，
    而未於言詞辯論終結前聲明異議者，視為有前項之同意，刑
    事訴訟法第159 條之5 定有明文。本案以下所引用之被告以
    外之人於審判外之陳述（含書面陳述），業經本院於準備程
    序及審理時予以提示並告以要旨，且各經檢察官、被告表示
    意見，迄於言詞辯論終結前，均未主張有刑事訴訟法第159
    條第1 項不得為證據之情形，是應視為同意作為證據，且經
    本院審酌後，無取得證據違法、欠缺供述之任意性或證據證
    明力顯然偏低等不適當之情形，認均有證據能力，合先敘明
    。
貳、實體部分：
一、訊據被告甲○○對於上揭犯罪事實，迭於警詢、偵查中及本
    院審理時坦承不諱，且其於98年5 月8 日經司法警察採集尿
    液送檢驗結果，確呈嗎啡、安非他命及甲基安非他命陽性反
    應，有中山醫學大學附設醫院檢驗科藥物檢測中心於98年5
    月28日出具之尿液檢驗報告、苗栗縣警察局竹南分局偵辦違
    反毒品危害防制條例案件尿液鑑驗代碼對照表、濫用藥物尿
    液檢驗檢體監管紀錄表各1 份在卷可稽。而扣案之第2 級毒
    品甲基安非他命1 包（毛重0.42公克），經苗栗縣警察局竹
    南分局初步鑑驗結果，確呈安非他命反應，有卷附查獲毒品
    初步鑑驗報告單1 份在卷可佐；扣案之第一級毒品海洛因1
    包（驗餘後無法秤其淨重，僅餘殘渣袋），經送行政院衛生
    署草屯療養院鑑定結果，確含有第一級毒品海洛因成分，亦
    有卷附行政院衛生署草屯療養院草療鑑字第0980600039號鑑
    定書1 份附卷足憑。此外，復有扣案之吸食器1 組可資佐證
    。是被告自白核與事實相符，其施用第一、二級毒品之犯行
    ，洵堪認定。
二、按海洛因、甲基安非他命分別為毒品危害防制條例第2 條第
    2 項第1 、2 款所規定之第一、二級毒品，不得非法施用。
    核被告甲○○所為，係犯毒品危害防制條例第10條第1 項之
    施用第一級毒品罪及同條例第10條第2 項之施用第二級毒品
    罪。其施用前後持有第一級毒品海洛因及第二級毒品甲基安
    非他命之低度行為，為其施用之高度行為吸收，均不另論罪
    。被告所犯上開施用第一、二級毒品罪間，犯意各別，方法
    不同，罪名亦殊，應予分論併罰。又被告前有如事實欄所載
    之刑案科刑及執行紀錄，甫於97年4 月26日保護管束期滿未
    經撤銷視為執行完畢等情，有卷附臺灣苗栗地方法院檢察署
    刑案資料查註紀錄表及臺灣高等法院被告前案紀錄表各1 份
    在卷可稽，其受有期徒刑之執行完畢，於5 年內故意再犯本
    件有期徒刑以上之罪，為累犯，均應依刑法第47條第1 項之
    規定，各加重其刑。爰審酌被告前經觀察、勒戒及強制戒治
    ，仍未能自我克制以戒除毒癮，再次漠視法令禁制猶為本案
    之施用毒品行為，戕害自身健康，並生對於社會安全與公共
    秩序之潛在危害，惟念其犯罪後坦承犯行，其所為主要係戕
    害自身，並未直接積極損害他人之利益及其生活狀況、智識
    程度暨衡酌檢察官之具體求刑等一切情狀，分別量處如主文
    所示之刑，並定其應執行之刑。
三、按查獲之毒品，不問屬於犯人與否，均沒收銷燬之，毒品危
    害防制條例第18條第1 項前段定有明文。本件扣案之第一級
    毒品海洛因1 包（驗餘後無法秤其淨重，僅餘殘渣袋）、第
    二級毒品甲基安非他命1 包（毛重0.42公克），均應依法宣
    告沒收併銷燬之；至包裹海洛因及甲基安非他命之包裝袋共
    2 個，因分別有第一級毒品海洛因、第二級毒品甲基安非他
    命黏附其上，無法分離，認屬海洛因、甲基安非他命之一部
    分，併予沒收銷燬之，附此敘明。另扣案之吸食器1 個，為
    被告所有且係供其施用毒品所用之物，業據被告陳明在卷，
    爰依刑法第38條第1 項第2 款之規定宣告沒收。
據上論斷，應依刑事訴訟法第299 條第1 項前段，毒品危害防制
條例第10條第1 項、第2 項、第18條第1 項前段，刑法第11條前
段、第47條第1 項、第51條第5 款、第38條第1 項第2 款，判決
如主文。
本案經檢察官黃俊鳴到庭執行職務。
中    華    民    國    98    年     8    月    27    日
                  刑事第三庭    審判長法  官  柳章峰
                                      法  官  顏苾涵
                                      法  官  林佩儒
以上正本證明與原本無異。
如不服本判決，應於判決送達後10日內向本院提出上訴狀（應敘
述具體理由並附繕本）。
上訴書狀如未敘述上訴理由，應於上訴期間屆滿後20日內補提理
由書狀於本院。
                                      書記官  陳玲君
中    華    民    國    98    年    8     月    27    日
附記論罪之法條全文：
毒品危害防制條例第10條
施用第一級毒品者，處6 月以上5 年以下有期徒刑。
施用第二級毒品者，處3年以下有期徒刑。


司法院資訊處製作；財團法人民間司法改革基金會備份。
